

### CONTACTO

- **\** 1169253825
- https://juliancolli03.github.i o/Portfolio-Julian-Colli/

## **EDUCACIÓN**

2016 - 2021

Bachiller en Ciencias Sociales

Instituto Nuestra Señora de Fatima

2022 - 2023

**Desarrollador Full Stack** 

CoderHouse

### **IDIOMAS**

Español - Nativo Inglés - Avanzado

# JULIAN COLLI

DESARROLLADOR FULL STACK

## **SOBRE MI**

Desarrollador Full Stack autodidacta con experiencia laboral en el area.

Me considero una persona proactiva, organizada, capaz de resolver cualquier problema.

Mi objetivo es poder generar soluciones eficaces, aprender nuevas tecnologías y poner en practica mis conocimientos adquiridos.

## **EXPERIENCIA LABORAL**

#### DESARROLLADOR FULL STACK JUNIOR

08/2022 - Actualidad | Sirpla.

- Desarrollo de aplicaciones web usando MERN stack.
- Uso de Git y Github para poder trabajar en equipo.
- Creacion de Mock-ups en Figma.
- Maquetación y desarrollo de diseños full responsive.
- Mantenimiento de aplicaciones web en Java, JSP.

#### TUTOR PROGRAMACION BACKEND

04/2023 - Actualidad | CoderHouse.

- Corregir desafíos y dar feedback a estudiantes.
- Responder consultas dentro y fuera de la clase.
- · Dictado de after class.